# 在建工程终止的会计处理

提问人：kenlove620 时间：2018-01-18 11:27:25
各位版大，求教一个问题～ 公司有 2 项在建工程， 1 项今年决定不继续建造了，那是不是就是直接进营业外支出就可以了？ 还有 1 项也决定不继续建造了，但是主要是因为设备供应商的问题，还在和供应商商谈赔偿的事，但是具体是否能拿到赔偿还有赔偿多少在财务年度截至到目前都没法确定，那在12/31的报表，怎么会计处理比较合适啊？是否全额转入固定资产清理或者其他应收款，等下一年和供应商的谈判结束拿到索赔后，再将赔款和工程成本净额计入营业外收支？ 期待回复，多谢～～

回答人：chenyiwei
1 、在建工程决定不再建造时，应履行资产报废清理的相关决策程序（包括内部决策和外部审批（如需要）），税务上也是作为资产损失申报税前扣除。 2 、对于第二项工程，可以在决定停建时，将其账面价值转入固定资产清理，但期末应谨慎考虑可能的谈判索赔结果，谨慎地对其余额计提减值准备。